臺灣彰化地方法院刑事判決　　　　　　 96年度交易字第101號
公　訴　人　臺灣彰化地方法院檢察署檢察官
被　　　告　丙○○
　　　　　　　　　　　號
上列被告因過失傷害等案件，經檢察官提起公訴（96年度偵字第
2722號），本院判決如下：
    主  文
丙○○犯不能安全駕駛動力交通工具罪，處有期徒刑捌月，減為
有期徒刑肆月；又犯過失傷害罪，處有期徒刑柒月，減為有期徒
刑參月又拾伍日。應執行有期徒刑柒月。
    事  實
一、丙○○先於民國96年3月16日13時許起，至同日14時30分許
    止，與友人在南投縣竹山鎮某路邊攤，共同飲用2瓶高梁酒
    ，復至彰化縣田中鎮某處，飲用約2杯之保力達加米酒後，
    已不能安全駕駛動力交通工具，竟仍於同日17時15分許，駕
    駛甲○○所有之車牌號碼9635—GC號自小客車，搭載甲○○
    、張良濰、黃慶祥，沿彰化縣田中鎮○○路由南往北方向行
    駛，途經彰化縣田中鎮○○路4段212號前，本應注意該路段
    速限為時速40公里，不得超速行駛，且該路段設有雙黃實線
    ，雙向禁止超車，而當時天候晴、路面乾燥、無缺陷及障礙
    物且視距良好，又無不能注意之情事，竟因酒後意識不清疏
    於注意，而以時速約60公里之速度駕車前行，並貿然超車，
    致其右前車頭不慎擦撞同向行駛在前之丁○○所駕駛車牌號
    碼7605—GD號自小貨車（搭載戊○○○）左後車尾，再碰撞
    陳全德位於彰化縣田中鎮○○路4段225號住處之鐵欄杆圍籬
    及水管，且致丁○○所駕駛之上開自小貨車失控180度迴轉
    撞擊何秋香所有位於彰化縣田中鎮○○路4段229號之麵攤架
    、冰箱、桌子等物及停放路旁之李進寶所有車牌號碼8026—
    LJ號自小客車，最後丁○○所駕駛之上開自小貨車往左側翻
    覆，其車子帆布壓到沿彰化縣田中鎮○○路由南往北方向騎
    乘腳踏車之乙○○，導致丁○○受有頭部損傷、臉及頭皮挫
    傷及腦震盪後徵候群等傷害，戊○○○受有頸部拉傷之傷害
    ，乙○○則受有右側鎖骨骨折、右側內踝開放性骨折、右側
    第二指指骨骨折、左側外踝閉鎖性骨折、左側第五庶骨和第
    一指指骨骨折、右腿擦挫傷和撕裂傷併韌帶斷裂等傷害。嗣
    經警據報前往處理，並當場對丙○○施以酒精濃度測試，測
    得其呼氣所含酒精濃度達每公升1.47毫克，因而查獲上情。
二、案經丁○○、戊○○○、乙○○訴由彰化縣警察局田中分局
    報告臺灣彰化地方法院檢察署檢察官偵查起訴。
    理  由
一、本案下揭引用之供述證據及非供述證據，均經本院依法踐行
    調查證據程序，而公訴人及被告均同意各該證據具有證據能
    力，且亦查無依法應排除其證據能力之情形，是後述所引用
    證據之證據能力均無疑義，合先敘明。
二、上揭犯罪事實，迭據被告丙○○於警詢、偵查中、本院準備
    程序及審理時坦承不諱，核與告訴人丁○○、戊○○○、乙○○於警詢中指證之情節相符，並有道路交通事故調查報告
    表（一）、（二）各1份、道路交通事故現場圖1紙、彰化縣
    警察局道路交通事故當事人酒精測定紀錄表1紙、測試觀察
    紀錄表1紙、現場照片18張及告訴人丁○○、戊○○○、乙○○之診斷書各一份附卷可資佐證，足認被告自白核與事實
    相符，應堪採信。再按刑法第185條之3規定所謂「不能安全
    駕駛」，係抽象危險犯，並不以發生具體危險為必要；而就
    醫學文獻所知，酒精對人體造成之影響，呼氣酒精濃度達每
    公升1.0毫克，將造成步態不穩、噁心嘔吐、精神混惑不清
    晰等中度中毒症狀，其肇事率為平常之50倍，有行政院國軍
    退除役官兵輔導委員會臺北榮民總醫院88年8月5日（88）總
    內字第26868號函可據。本件被告服用酒類後駕駛汽車，經
    警測試其呼氣中酒精濃度值為每公升1.47毫克，其行為在客
    觀上顯已具備公共危險之狀態。次按汽車駕駛人飲用酒類後
    其吐氣所含酒精濃度超過每公升0.25毫克者，不得駕車；行
    車速度，依速限標誌或標線之規定；雙黃實線，設於路段中
    ，用以分隔對向車道，並雙向禁止超車、跨越或迴轉，道路
    交通安全規則第114條第2款、第93條第1項及道路交通標誌
    標線號誌設置規則第149條第1項第8款分別定有明文，被告
    原應遵守前揭交通規則，且當時天候晴、路面乾燥、無缺陷
    及障礙物且視距良好，並無不能注意之情事，竟疏未注意遵
    守前揭規定，酒後超速駕車並違規超車，肇致車禍發生，致
    告訴人丁○○、戊○○○、乙○○受有前開傷害，是其就本
    件車禍事故之發生，顯有過失，且其過失行為與告訴人丁○○、戊○○○、乙○○所受前開傷害間具有因果關係甚明。
    綜上，本案事證明確，被告犯行洵堪認定，應予依法論科。
三、核被告丙○○所為，係犯刑法第185條之3之不能安全駕駛動
    力交通工具罪及同法第284條第1項前段之過失傷害罪。被告
    一過失行為，同時造成告訴人丁○○、戊○○○、乙○○受
    前開傷害，係一行為觸犯3相同罪名，為想像競合犯，應依
    刑法第55條之規定從一重處斷。被告酒後駕車致告訴人受傷
    ，應依道路交通管理處罰條例第86條第1項之規定，就其所
    犯上開過失傷害罪加重其刑。又被告所犯前開2罪間，犯意
    各別，行為互殊，應予分論併罰。爰審酌被告無視於政府因
    駕駛人酒後駕車肇事機率大增，常會造成駕駛人、乘客及其
    他用路人不可彌補之傷害，而一再宣導勿酒後駕車之政令，
    仍於酒後在道路上駕車，顯不尊重他人及自己之安全，終致
    肇事，且造成損害甚鉅，又迄今未能與被害人家屬達成和解
    ，惟念其犯罪後始終坦承犯行，態度尚可等一切情狀，就其
    所犯上開2罪分別量處刑如主文所示之刑。末查被告本件所
    犯2罪之時間為96年3月16日，係在96年4月24日以前，均符
    合中華民國96年罪犯減刑條例第2條第1項第3款之規定，均
    應予減其刑期2分之1，並定其應執行刑。
據上論斷，應依刑事訴訟法第299條第1項前段，道路交通管理處
罰條例第86條第1項，刑法第185條之3、第284條第1項前段、第
55 條、第51條第5款，中華民國96年罪犯減刑條例第2條第1項第
3款、第10條第1項，刑法施行法第1條之1，判決如主文。
本案經檢察官劉世豪到庭執行職務。
中　　華　　民　　國　　96　　年　　8 　　月　　22　　日
                  刑事第七庭          法  官  紀佳良
以上正本證明與原本無異。
如不服本判決，應於判決送達後10日內，向本院提出上訴書狀，
上訴書狀應「敘述具體上訴理由」，並按他造當事人之人數附繕
本。「切勿逕送上級法院」。
告訴人或被害人對於判決如有不服具備理由請求檢察官上訴者，
其上訴期間之計算係以檢察官收受判決正本之日期為準。
中　　華　　民　　國　　96　　年　　8 　　月　　22　　日
                                      書記官   詹國立
附錄本案論罪科刑法條：
刑法第185條之3：
服用毒品、麻醉藥品、酒類或其他相類之物，不能安全駕駛動力
交通工具而駕駛者，處1 年以下有期徒刑、拘役或3 萬元以下罰
金。
刑法第284條第1項：
因過失傷害人者，處六月以下有期徒刑、拘役或五百元以下罰金
，致重傷者，處一年以下有期徒刑、拘役或五百元以下罰金。
